臺灣臺北地方法院民事判決
109年度訴字第6322號
原      告  郭文修  
訴訟代理人  羅謙瀠律師
            翁偉倫律師
被      告  郭淑賢（KUO SHU HSIEN）


            郭文萍（KUO WEN PING）


兼  共  同
訴訟代理人  郭沛沛  
上  一  人
訴訟代理人  歐斐文律師
上列當事人間請求返還不當得利事件，本院於民國111年8月1日
言詞辯論終結，判決如下：
    主  文
一、被告郭淑賢應給付原告新臺幣壹佰萬伍仟捌佰玖拾肆元，及
    自民國一○九年十一月三日起至清償日止，按年息百分之五
    計算之利息。
二、被告郭文萍應給付原告新臺幣玖拾伍萬肆仟柒佰捌拾捌元，
    及自民國一一○年二月十二日起至清償日止，按年息百分之
    五計算之利息。
三、被告郭沛沛應給付原告新臺幣玖拾柒萬貳仟零玖拾柒元，及
    自民國一○九年七月二十八日起至清償日止，按年息百分之
    五計算之利息。
四、原告其餘之訴駁回。
五、訴訟費用（除減縮部分外）由被告郭淑賢負擔百分之三十二
    、被告郭文萍負擔百分之三十、被告郭沛沛負擔百分之三十
    一，餘由原告負擔。
六、本判決第一項於原告以新臺幣參拾參萬伍仟元為被告郭淑賢
    供擔保後，得假執行。但被告郭淑賢如以新臺幣壹佰萬伍仟
    捌佰玖拾肆元為原告預供擔保，得免為假執行。
七、本判決第二項於原告以新臺幣參拾壹萬捌仟元為被告郭文萍
    供擔保後，得假執行。但被告郭文萍如以新臺幣玖拾伍萬肆
    仟柒佰捌拾捌元為原告預供擔保，得免為假執行。
八、本判決第三項於原告以新臺幣參拾貳萬肆仟元為被告郭沛沛
    供擔保後，得假執行。但被告郭沛沛如以新臺幣玖拾柒萬貳
    仟零玖拾柒元為原告預供擔保，得免為假執行。
九、原告其餘假執行之聲請駁回。
    事實及理由
壹、程序部分：
    按訴狀送達後，原告不得將原訴變更或追加他訴，但擴張或
    減縮應受判決事項之聲明者，不在此限，民事訴訟法第255
    條第1項但書第3款定有明文。查原告起訴時請求之金額原為
    被告應分別給付原告新臺幣（下同）120萬8,337元（見北司
    調卷第7至8頁）。嗣於民國110年9月30日具狀變更請求之金
    額為被告應分別給付原告104萬8,944元（見本院卷二第87至
    88頁），經核其所為變更屬減縮應受判決事項之聲明，揆諸
    前揭規定，應予准許。
貳、實體部分：
一、原告主張：兩造父親即訴外人郭貴東自94年起即失業且無任
    何財產而不能維持生活，原告單獨負擔扶養父親之責任迄今
    。原告因與父親同財共居，礙於日常生活費用繁瑣而依行政
    院主計總處公告之臺北市平均每人每月消費支出金額計之，
    自94年1月1日起至109年5月31日止，共計支出郭貴東基本生
    活費486萬4,570元；又自98年起至104年止，原告每月給付
    郭貴東零用金3,000元，共計支出25萬2,000元；另因郭貴東
    身體每況愈下而需聘請看護，自108年12月30日起至109年1
    月8日止，共計支出看護費1萬4,400元。被告3人對郭貴東亦
    負扶養義務且親等同一，應各依其經濟能力分擔之，至兩造
    母親即訴外人魏秀美於104年間與郭貴東離婚，僅對郭貴東
    負扶養義務至104年止，是被告3人應就基本生活費部分各自
    負擔104萬8,944元，就零用金部分各自負擔5萬400元，就看
    護費部分各自負擔3,600元。原告單獨支付郭貴東扶養費致
    被告3人因而受有免為給付之利益，爰依不當得利之法律關
    係請求被告3人分別返還104萬8,944元併計付法定遲延利息
    等語，並聲明：㈠被告3人應分別給付原告104萬8,944元，及
    均自起訴狀繕本送達翌日起至清償日止，按年息5%計算之利
    息。㈡願供擔保，請准宣告假執行。
二、被告則以：郭貴東每月領有敬老金、三節慰問金，原告與郭
    貴東同居，每月支出租金1萬元，其餘生活所需均由郭貴東
    自行支出，不足額再由兩造共同負擔，且郭貴東每月零用金
    僅2,000元，由原告、被告郭淑賢、郭文萍分擔之，原告又
    經常以郭貴東未保持居家環境衛生為由扣除其零用金，並未
    依臺北市平均每人每月消費支出金額支付郭貴東生活費。被
    告3人均有扶養郭貴東（見附表一至四），被告郭淑賢數次
    交付現金，每年並託被告郭沛沛轉交現金予郭貴東；被告郭
    文萍3次託付原告交付現金予郭貴東，每月並託好友王明紅
    轉交現金或匯款予郭貴東；被告郭沛沛每月交付現金或匯款
    予郭貴東、支付郭貴東旅費及醫藥費，並親自照料郭貴東。
    且兩造已就扶養郭貴東之方法達成協議，原告自不得再為請
    求等語，資為抗辯，並聲明：㈠原告之訴及假執行之聲請均
    駁回。㈡如受不利判決，願供擔保免為假執行。
三、兩造不爭執事項：（本院卷三第80至81頁）　　
　㈠兩造為郭貴東之子女，均為民法第1115條第1項第1款所定之
    扶養義務人。郭貴東與其配偶於104年離婚，是於94年至103
    年間，郭貴東之扶養義務人除兩造外，尚包括郭貴東之配偶
    ，自104年起，郭貴東之扶養義務人則為兩造。
  ㈡郭貴東自109年12月1日起入住國軍退除役官兵輔導委員會臺
    北榮譽國民之家。
  ㈢郭貴東自94年起每月領得敬老金3,000元，101年2月起調整為
    每月3,500元，105年2月起調整為每月3,628元，109年起調
    整為每月3,772元。
四、得心證之理由：　　
　㈠郭貴東自94年1月起至109年5月間是否有受扶養之權利？
　⒈按直系血親相互間，互負扶養之義務；受扶養權利者，以不
    能維持生活而無謀生能力者為限，無謀生能力之限制，於直
    系血親尊親屬，不適用之，民法第1114條第1款、第1117條
    定有明文。民法第1117條第2項僅規定前項無謀生能力之限
    制，於直系血親尊親屬不適用之，並非規定前項不能維持生
    活之限制，於直系血親尊親屬不適用之。是直系血親尊親屬
    ，如能以自己財產維持生活者，自無受扶養之權利（參照最
    高法院72年度台上字第4792號判決意旨）。
　⒉經查，郭貴東於102年至108年間名下並無任何應申報之財產
    或收入，且其中華郵政股份有限公司文山興隆路郵局帳戶自
    94年1月至109年5月間之結存金額，最少不到100元，最多約
    有3萬餘元，有稅務電子閘門財產所得調件資料、中華郵政
    股份有限公司臺北郵局110年11月2日北營字第1101810315號
    函及所檢附之客戶歷史交易清單可憑（見本院卷一第201至2
    17頁、本院卷二第205至233頁），參之行政院主計總處公布
    之平均每人每月消費支出統計資料（見北司調卷第15至17頁
    ）， 94年1月至109年5月間臺北市每人每月消費支出均為2
    萬餘元，自不足支應郭貴東94年1月至109年5月間之日常生
    活所需，足認原告主張郭貴東自94年1月起至109年5月間， 
    不能維持生活而有受他人扶養之權利乙節，應堪採信。　　
　㈡郭貴東自94年1月起至109年5月止之扶養費：
　  原告雖僅提出郭貴東住院期間看護費用收據（費用為1萬4,4
    00元，見北司調卷第19頁），未提出其他單據證明其為扶養
    郭貴東之其他必要費用，然衡諸常情，郭貴東在內之一般人
    日常生活包含飲食、穿著、使用家具、維護住家整潔、交通
    、通訊、娛樂、使用水、電、瓦斯及其他雜項支出等基本需
    求，此多屬小額支出，且郭貴東至少自原告租賃現有住處起
    至郭貴東入住榮民之家止，即與原告同住，原告扶養郭貴東
    長達10餘年，難期其能妥善保管日常消費之各項支出憑據。
    參酌行政院主計總處每年度公布之「家庭收支調查報告」，
    以「戶」為單位，即就臺灣地區總戶數隨機抽出訪問調查樣
    本戶，蒐集、彙整各樣本戶各年度累計之家庭收支後所編印
    ，應可作為郭貴東生活支出項目及所需金額之參考依據。參
    考行政院主計總處公布之平均每人每月消費支出統計資料，
    據以計算原告於94年1月至109年5月因扶養郭貴東所支出之
    扶養費用合計為486萬4,570元（詳如附表五）。
　㈢原告得請求被告3人償還其等應分擔之扶養費部分：　
　⒈按無法律上之原因而受利益，致他人受損害者，應返還其利
    益。雖有法律上之原因，而其後已不存在者，亦同，民法第
    179條定有明文。扶養義務人若均有扶養能力時，對於受扶
    養權利者之扶養費用均應分擔，故扶養義務人其中之一單獨
    扶養時，自得依不當得利之規定請求其他扶養義務人償還其
    應分擔之扶養費用。次按負扶養義務者有數人時，以直系血
    親卑親屬為第一順位履行義務之人。同係直系卑親屬者，以
    親等近者為先，此觀同法第1115條第1項第1款、第2項之規
    定即明。又負扶養義務者有數人，而其親等同一時，若該數
    負扶養義務者之經濟能力，並無明顯之差異時，應解為平均
    負擔其義務，此乃法意當然之解釋（最高法院78年度台上字
    第1561號判決意旨參照）。
　⒉本件兩造依卷內資料所示，並無證據足認其等經濟能力有明
    顯差異，是原告主張每人應平均分擔郭貴東之扶養義務，即
    屬可採。又94年至103年間，郭貴東之扶養義務人除兩造外
    ，尚包括郭貴東之配偶，104年起，郭貴東之扶養義務人為
    兩造，為兩造所不爭執（見不爭執事項㈠），則原告主張被
    告3人各自應分擔之比例，自94年起至104年為5分之1，105
    年起為4分之1，尚屬有據，依此計算結果，被告3人自94年1
    月起至109年5月止，各自應分擔104萬8,944元，其中被告郭
    淑賢部分，扣除其已給付如附表三編號2、12、14所示金額
    共計4萬3,050元【附表三除原告不爭執部分外，其餘部分或
    為被告郭淑賢未提出證據以實其說，且與證人王明紅於本院
    言詞辯論時證稱：除被告郭文萍外，被告郭淑賢、郭沛沛沒
    有請我幫忙，錢也都是被告郭文萍的等語（見本院卷二第31
    2頁）不符，或不在原告請求範圍，均予以扣除】，另外被
    告郭文萍部分，扣除其已給付如附表四編號1至12、15至34
    所示金額共計9萬4,156元（附表四除原告不爭執部分外，其
    餘部分或為被告郭文萍未提出證據以實其說，或不在原告請
    求範圍，均予以扣除），至於被告郭沛沛部分，扣除其已給
    付如附表一編號1至6、8至21、附表二編號1至3所示金額共
    計7萬6,847元（扣除不在原告請求範圍），是被告郭淑賢、
    郭文萍、郭沛沛依序應分擔之扶養費為100萬5,894元、95萬
    4,788元、97萬2,097元。是原告依不當得利之法律關係，請
    求被告郭淑賢、郭文萍、郭沛沛各給付100萬5,894元、95萬
    4,788元、97萬2,097元，為有理由，應予准許；逾此範圍之
    請求，則無理由，不應准許。
　⒊被告3人雖抗辯，兩造就扶養方式已為約定，然並未提出任何
    證據以實其說，尚難憑採。又被告郭沛沛抗辯：郭貴東於94
    年至106年間依賴其每月提供5,000元至6,000元金額以維持
    生活等語（見本院卷三第67頁），而證人郭貴東雖於本院言
    詞辯論時證稱：大部分都是找被告郭沛沛提供金錢或資助等
    語（見本院卷二第195頁），然其就被告郭沛沛何時、以何
    方式給予金錢、金額為多少，均未能詳細說明，尚無從為有
    利於被告郭沛沛之認定。是被告郭沛沛此部分所辯，亦無憑
    採。
　㈣末按「給付無確定期限者，債務人於債權人得請求給付時，
    經其催告而未為給付，自受催告時起，負遲延責任。其經債
    權人起訴而送達訴狀，或依督促程序送達支付命令，或為其
    他相類之行為者，與催告有同一之效力。」「遲延之債務，
    以支付金錢為標的者，債權人得請求依法定利率計算之遲延
    利息。」「應付利息之債務，其利率未經約定者，亦無法律
    可據者，週年利率為5%。」民法第229條第2項、第233條第1
    項前段及第203條分別定有明文。查原告請求被告郭淑賢給
    付自起訴狀繕本送達翌日即109年11月3日（見本院卷一第43
    頁送達證書及郵件回執）起；被告郭文萍給付自起訴狀繕本
    送達翌日即110年2月12日（見本院卷一第290至291頁間郵件
    回執）起；被告郭沛沛給付自起訴狀繕本送達翌日即109年7
    月28日（見北司調卷第29-1頁送達證書）起，均至清償日止
    ，按年息5%之法定遲延利息，依前揭規定，亦屬有據。
五、從而，原告依不當得利之法律關係，請求被告郭淑賢給付10
    0萬5,894元，及自109年11月3日起；被告郭文萍給付95萬4,
    788元，及自110年2月12日起；被告郭沛沛給付97萬2,097元
    ，及自109年7月28日起，均至清償日止，按年息5%計算之法
    定遲延利息，為有理由，超逾部分，則難謂有據，應予駁回
    。
六、兩造陳明願供擔保，聲請宣告假執行或免為假執行，經核就
    前開原告勝訴部分，合於法律規定，爰酌定相當之擔保金額
    宣告之。至原告其餘敗訴部分，其假執行之聲請失所附麗，
    爰併予駁回。
七、本件為判決之基礎已臻明確，兩造其餘之陳述及所提其他證
    據，經本院斟酌後，認為均於判決之結果無影響，亦與本案
    之爭點無涉，自無庸逐一論述，併此敘明。
八、訴訟費用負擔之依據：民事訴訟法第79條、第85條1項後段
    。
中　　華　　民　　國　　111 　年　　 8　　月　　31　　日
                  民事第九庭    法　官    莊仁杰
以上正本係照原本作成。
如對本判決上訴，須於判決送達後20日內向本院提出上訴狀。如
委任律師提起上訴者，應一併繳納上訴審裁判費。
中　　華　　民　　國　　111 　年　　8 　　月　　31　　日
                                書記官    廖宣惟
　　
附表一：被告郭沛沛支付郭貴東醫療費用（整理自本院卷二第34
　　    6至349頁、本院卷三第37至40頁，已刪除被告記載付費
　　    者非被告郭沛沛部分）　　
編號 日期 金額 （新臺幣） 出處 備註 1 106年10月28日 1,101元 本院卷二第351頁  2 107年7月28日 4,850元 本院卷二第352頁  3 107年11月20日 2,445元 本院卷二第352頁  4 108年6月29日 750元 本院卷二第353頁  5 108年8月27日 1,850元 本院卷二第353頁  6 108年11月20日 2,780元 本院卷二第354頁  7 109年8月31日 3,710元 本院卷二第355頁 給付期間不在原告請求範圍內應扣除 8 108年1月9日 939元 本院卷二第357頁  9 108年2月15日 989元 本院卷二第360頁  10 108年3月14日 939元 本院卷二第361頁  11 108年6月24日 176元 本院卷二第367頁  12 108年7月2日 50元 本院卷二第368頁  13 108年12月18日 698元 本院卷二第378頁  14 108年12月25日 2,250元 本院卷二第378頁  15 109年1月15日 2,250元 本院卷二第379頁  16 109年2月13日 530元 本院卷二第380頁  17 109年2月19日 2,250元 本院卷二第380頁  18 109年3月11日 2,250元 本院卷二第381頁  19 109年4月15日 2,250元 本院卷二第381頁  20 109年4月26日 250元 本院卷二第382頁  21 109年5月6日 2,250元 本院卷二第382頁  22 109年6月10日 2,250元 本院卷二第383頁 給付期間不在原告請求範圍內應扣除 23 109年7月3日 2,250元 本院卷二第384頁 給付期間不在原告請求範圍內應扣除 24 109年8月5日 2,250元 本院卷二第385頁 給付期間不在原告請求範圍內應扣除 25 109年8月5日 2,250元 本院卷二第385頁 給付期間不在原告請求範圍內應扣除 26 109年12月7日 350元 本院卷二第387頁 給付期間不在原告請求範圍內應扣除    扣除非原告請求範圍後之金額 31,847元 
　　
附表二：被告郭沛沛匯款予郭貴東　
編號 日期 金額 （新臺幣） 出處 備註 1 101年10月1日 30,000元 本院卷二第219頁  2 103年7月12日 5,000元 本院卷二第221頁  3 109年4月7日 10,000元 本院卷二第233頁 被告誤載為109年3月25日（見本院卷二第290頁） 4 109年7月27日 15,000元 本院卷二第233頁 給付期間不在原告請求範圍內應扣除 5 109年9月16日 10,000元 本院卷二第233頁 給付期間不在原告請求範圍內應扣除 6 109年10月5日 15,000元 本院卷二第233頁 給付期間不在原告請求範圍內應扣除    扣除非原告請求範圍後之金額 45,000元 
　　　
附表三：被告郭淑賢抗辯給付扶養費部分（整理自本院卷二第30
　　    1頁、本院卷三第41至43頁）
編號 日期 金額 出處 備註 1 91年2月 美金200元  給付期間不在原告請求範圍內應扣除 2 94年7月 美金500元 被告郭淑賢交給原告分擔郭貴東醫療費用（見本院卷三第41頁） 折合新臺幣為1萬5,961元（計算式：500×31.921＝15,961，元以下四捨五入） 3 99年2月 美金200元  原告否認之 4 100年2月 美金200元  原告否認之 5 101年2月 美金200元  原告否認之 6 102年2月 美金200元  原告否認之 7 103年2月 美金200元  原告否認之 8 104年2月 美金200元  原告否認之 9 105年2月 美金500元  原告否認之 10 105年5月 美金200元  原告否認之 11 106年2月 美金200元  原告否認之 12 106年12月 美金600元 原告主張僅交付美金300元（見本院卷三第42頁） 折合新臺幣為8,995元（計算式：300×29.983＝8,995，元以下四捨五入） 13 107年2月 美金200元  原告否認之 14 107年間 美金600元 原告不否認被告郭淑賢有交付美金600元（見本院三第42頁） 折合新臺幣為1萬8,094元（計算式：600×30.156＝18,094，元以下四捨五入） 15 108年5月 美金200元  原告否認之 16 109年1月 美金400元  原告否認之 17 109年3月13日 新臺幣1,000元  原告否認之 18 109年4月10日 新臺幣1,000元  原告否認之 19 109年5月19日 新臺幣1,000元  原告否認之 20 109年6月12日 新臺幣1,000元  給付期間不在原告請求範圍內應扣除 21 109年7月2日 新臺幣1,000元  給付期間不在原告請求範圍內應扣除 22 109年8月13日 新臺幣1,000元  給付期間不在原告請求範圍內應扣除 23 109年9月4日 新臺幣1,000元  給付期間不在原告請求範圍內應扣除 24 109年10月6日 新臺幣1,000元  給付期間不在原告請求範圍內應扣除 25 109年11月10日 新臺幣1,000元  給付期間不在原告請求範圍內應扣除 26 109年12月7日 新臺幣1,000元  給付期間不在原告請求範圍內應扣除 27 110年1月8日 新臺幣1,000元  給付期間不在原告請求範圍內應扣除 28 110年2月8日 新臺幣1,000元  給付期間不在原告請求範圍內應扣除 29 110年2月12日 美金150元  給付期間不在原告請求範圍內應扣除 30 110年3月18日 新臺幣1,000元  給付期間不在原告請求範圍內應扣除 31 110年4月9日 新臺幣1,000元  給付期間不在原告請求範圍內應扣除 32 110年5月7日 新臺幣1,000元  給付期間不在原告請求範圍內應扣除 33 110年7月1日 新臺幣2,000元  給付期間不在原告請求範圍內應扣除 34 110年8月10日 新臺幣1,000元  給付期間不在原告請求範圍內應扣除 35 110年9月7日 新臺幣1,000元  給付期間不在原告請求範圍內應扣除 36 110年10月2日 新臺幣1,000元  給付期間不在原告請求範圍內應扣除    本院認定之金額 折合新臺幣43,050元 
　　
附表四：被告郭文萍抗辯給付扶養費部分（整理自本院卷二第30
　　    3頁、本院卷三第45至47頁）
編號 日期 金額 出處 備註 1 94年1月1日 新臺幣3,000元 原告不爭執（見本院卷第45頁）  2 94年2月1日 新臺幣3,000元   3 94年3月1日 新臺幣3,000元   4 94年4月1日 新臺幣3,000元   5 94年5月1日 新臺幣3,000元   6 94年6月1日 新臺幣3,000元   7 94年7月1日 新臺幣3,000元   8 94年8月1日 新臺幣3,000元   9 94年9月1日 新臺幣3,000元   10 94年10月1日 新臺幣3,000元   11 94年11月1日 新臺幣3,000元   12 94年12月1日 新臺幣3,000元   13 98年間 美金1,000元  原告否認之 14 103年間 美金1,000元  原告否認之 15 107年間 美金1,000元 原告不否認有交付（見本院卷三第45頁） 折合新臺幣為3萬156元（計算式：1,000×30.156＝30,156） 16 107年6月3日 新臺幣3,000元 原告不爭執（見本院卷三第46頁）  17 107年10月18日 新臺幣1,000元   18 108年1月25日 新臺幣1,000元   19 108年2月14日 新臺幣3,000元   20 108年3月12日 新臺幣1,000元   21 108年4月25日 新臺幣1,000元   22 108年5月10日 新臺幣1,000元   23 108年6月10日 新臺幣1,000元   24 108年7月11日 新臺幣1,000元   25 108年8月13日 新臺幣1,000元   26 108年9月9日 新臺幣1,000元   27 108年10月4日 新臺幣1,000元   28 108年11月8日 新臺幣1,000元   29 108年12月2日 新臺幣1,000元   30 109年1月3日 新臺幣2,000元   31 109年2月13日 新臺幣2,000元   32 109年3月13日 新臺幣2,000元   33 109年4月10日 新臺幣2,000元   34 109年5月19日 新臺幣2,000元   35 109年6月12日 新臺幣2,000元  給付期間不在原告請求範圍內應扣除 36 109年7月2日 新臺幣2,000元  給付期間不在原告請求範圍內應扣除 37 109年8月13日 新臺幣2,000元  給付期間不在原告請求範圍內應扣除 38 109年9月4日 新臺幣4,000元  給付期間不在原告請求範圍內應扣除 39 109年10月6日 新臺幣4,000元  給付期間不在原告請求範圍內應扣除 40 109年11月10日 新臺幣4,000元  給付期間不在原告請求範圍內應扣除 41 109年12月7日 新臺幣4,000元  給付期間不在原告請求範圍內應扣除 42 110年1月8日 新臺幣4,000元  給付期間不在原告請求範圍內應扣除 43 110年2月8日 新臺幣4,000元  給付期間不在原告請求範圍內應扣除 44 110年2月12日 美金150元  給付期間不在原告請求範圍內應扣除 45 110年3月18日 新臺幣4,000元  給付期間不在原告請求範圍內應扣除 46 110年4月9日 新臺幣4,000元  給付期間不在原告請求範圍內應扣除 47 110年5月7日 新臺幣4,000元  給付期間不在原告請求範圍內應扣除 48 110年7月1日 新臺幣4,000元  給付期間不在原告請求範圍內應扣除 49 110年8月10日 新臺幣4,000元  給付期間不在原告請求範圍內應扣除 50 110年9月7日 新臺幣4,000元  給付期間不在原告請求範圍內應扣除 51 110年10月2日 新臺幣4,000元  給付期間不在原告請求範圍內應扣除    本院認定之金額 折合新臺幣94,156元 
　
附表五：扶養費用計算一覽表　　
年份 平均每人每月消費支出（新臺幣） 小計 （新臺幣） 原告主張應分擔人數 （人） 每人應分擔金額 （新臺幣） （四捨五入） 94年 24,802元 297,624元 5 59,525元 95年 23,586元 283,032元 5 56,606元 96年 24,263元 291,156元 5 58,231元 97年 24,357元 292,284元 5 58,457元 98年 24,656元 295,872元 5 59,174元 99年 25,508元 306,096元 5 61,219元 100年 25,231元 303,852元 5 60,770元 101年 25,279元 303,348元 5 60,670元 102年 26,672元 320,064元 5 64,013元 103年 27,004元 324,048元 5 64,810元 104年 27,216元 326,592元 5 65,318元 105年 28,476元 341,712元 4 85,428元 106年 29,245元 350,940元 4 87,735元 107年 28,550元 342,600元 4 85,650元 108年 28,550元 342,600元 4 85,650元 109年1月至5月 28,550元 142,750元 4 35,688元  總計 4,864,570元  1,048,944元